---
title: "Dashboard LISA: Educación Secundaria Completa en Lima"
output:
  flexdashboard::flex_dashboard:
    orientation: columns
    vertical_layout: fill
---

```{r setup, include=FALSE}
library(flexdashboard)   # siempre
library(ggplot2)
library(sf)
```

<!-- cargar los 4 mapas guardados como .rds -->
```{r}
viz1 = readRDS("map1.rds")
viz2 = readRDS("map2.rds")
viz3 = readRDS("map3.rds")
viz4 = readRDS("map4.rds")
```

## Intro {.sidebar}

Este dashboard presenta un análisis de autocorrelación espacial local (**LISA**)
aplicado al **porcentaje de población con Educación Secundaria Completa (2019)**
en los distritos del **departamento de Lima**.

Se comparan **4 reglas de vecindad** distintas para resaltar cómo cambia la
detección de clusters según el criterio: Queen, Rook, KNN (k=4) y Banda de
Distancia.

**Leyenda de Clasificación LISA (p < 0.05):**

- **HotSpot (HH):** valores altos rodeados de valores altos.
- **ColdSpot (LL):** valores bajos rodeados de valores bajos.
- **HotOutlier (HL):** valor alto rodeado de valores bajos.
- **ColdOutlier (LH):** valor bajo rodeado de valores altos.
- **no_pattern:** sin patrón espacial significativo.

## Column {data-width="500"}

### Criterio 1: Contigüidad Queen (lados y vértices)

```{r}
viz1
```

### Criterio 2: Contigüidad Rook (solo lados)

```{r}
viz2
```

## Column {data-width="500"}

### Criterio 3: K Vecinos Más Cercanos (KNN, k = 4)

```{r}
viz3
```

### Criterio 4: Banda de Distancia (radio fijo)

```{r}
viz4
```
